臺灣板橋地方法院刑事判決　　　　　　　91年度訴字第2335號
公　訴　人　臺灣板橋地方法院檢察署檢察官
被　　　告　子○○
　　　　　　　　　　　號二樓
　　　　　　　　　　（現另案在台灣台北監獄執行中）
指定辯護人　本院公設辯護人　己○○
右列被告因違反毒品危害防制條例等案件，經檢察官提起公訴（
九十年度偵字第一九二五七號、九十二年度偵字第一五七九九號
），本院判決如左：
    主  文
子○○持有第一級毒品，累犯，處有期徒刑壹年，扣案之第一級
毒品海洛因壹包（淨重零點貳公克）沒收銷燬、第二級毒品安非
他命壹大包（毛重參拾伍點肆玖公克、淨重參拾肆點柒陸公克、
取零點零貳公克鑑驗，餘參拾肆點柒肆公克）沒收銷燬。又連續
轉讓第一級毒品，累犯，處有期徒刑壹年肆月。又未經許可，持
有可發射子彈具有殺傷力之改造槍枝，累犯，處有期徒刑貳年肆
月，併科罰金新臺幣壹拾伍萬元，罰金如易服勞役，以新臺幣玖
佰元即銀元參佰元折算壹日，扣案具殺傷力之仿BERETTA 廠半自
動手槍製造之玩具手槍換裝土造金屬槍管改造而成之改造手槍壹
支（含彈匣壹個，槍枝管制編號：0000000000號）、具殺傷力之
仿SIG SAUER 廠半自動手槍製造之玩具手槍換裝土造金屬槍管改
造而成之改造手槍壹支（含彈匣壹個，槍枝管制編號：
00000000 00 號）均沒收。應執行有期徒刑肆年陸月，併科罰金
新臺幣壹拾伍萬元，罰金部分如易服勞役，以新臺幣玖佰元即銀
元參佰元折算壹日，扣案之第一級毒品海洛因壹包（淨重零點貳
公克）、第二級毒品安非他命壹大包（毛重參拾伍點肆玖公克、
淨重參拾肆點柒陸公克、取零點零貳公克鑑驗，餘參拾肆點柒肆
公克）沒收銷燬；具殺傷力之仿BERETTA 廠半自動手槍製造之玩
具手槍換裝土造金屬槍管改造而成之改造手槍壹支（含彈匣壹個
，槍枝管制編號：0000000000號）、具殺傷力之仿SIG SAUER 廠
半自動手槍製造之玩具手槍換裝土造金屬槍管改造而成之改造手
槍壹支（含彈匣壹個，槍枝管制編號：0000000000號）均沒收。
子○○被訴寄藏改造槍枝部分，無罪。
    事  實
一、子○○前於民國七十八年間，因犯竊盜罪，經台灣台北地方
    法院於七十八年五月二十五日以七十八年度易字第二六五二
    號判決，判處有期徒刑三月，上訴後經台灣高等法院於七十
    八年八月九日以七十八年度上易字第三五四三號判決駁回確
    定，入監執行後於七十九年一月七日執行完畢；嗣於七十九
    年間，因犯賭博罪，經台灣台北地方法院於八十年一月十一
    日以七十九年度易字第五六三八號判決，判處罰金五百元，
    如易服勞役以三十元折算一日確定，於八十年七月二十五日
    繳交罰金執行完畢；又因違反麻醉藥品管理條例案件，經台
    灣台北地方法院於八十二年八月十一日以八十二年度易字第
    二九四四號判決，判處有期徒刑八月，入監執行後於八十三
    年七月三十一日執行完畢；又因違反麻醉藥品管理條例等案
    件，經台灣高等法院於八十五年六月十八日以八十五年度上
    訴字第二一二二號判決，分別判處有期徒刑六月、三月，應
    執行有期徒刑七月確定，入監執行後於八十五年九月十日執
    行完畢（以上均未構成累犯）。又因違反麻醉藥品管制條例
    、竊盜等案件，經台灣高等法院於八十六年三月二十五日以
    八十六年度上易字第八五三號判決，分別判處有期徒刑七月
    、十月，應執行有期徒刑一年二月確定，入監執行後於八十
    七年一月十二日執行完畢（此部分成立累犯）。又於八十七
    年間，因犯竊盜罪，經台灣台北地方法院於八十七年十一月
    十八日以八十七年度易字第二四０一號判決，判處有期徒刑
    二年確定，另因犯偽造文書罪，經台灣台北地方法院於八十
    七年十一月十九日以八十七年度易字第三六八六號判決，判
    處有期徒刑五月確定，以上二案經合併應執行二年四月，入
    監執行後於九十年一月十七日假釋出監，縮刑期滿日期為九
    十年七月十日（此部分亦成立累犯）；又於九十年間，因違
    反毒品危害防制條例案件，經本院於九十一年五月十三日以
    九十一年度訴字第五一七號判決，分別判處有期徒刑八月、
    六月，應執行有期徒刑一年確定；又因違反毒品危害防制條
    例案件，經本院於九十三年八月二十七日以九十二年度訴字
    第一０九六號判決，判處有期刑五年四月（現在台灣高等法
    院審理中，尚未確定）；復於九十二年間，因違反電子遊戲
    場業管理條例案件，經本院於九十二年四月十一日以九十二
    年度易字第七一八號判決，判處罰金一千元，如易服勞役以
    三百元折算一日確定；再於九十二年間，因違反毒品危害防
    制條例案件，經台灣台北地方法院於九十二年八月四日以九
    十二年度訴字第六００號判決，分別判處有期徒刑九月、七
    日，應執行有期徒刑一年二月確定；又於九十二年間，因違
    反毒品危害防制條例案件，經本院於九十三年三月一日以九
    十二年度訴第二六一四號判決，判處有期徒刑一年二月確定
    ；又於九十三年間，因犯偽造文書案件，經台灣台北地方法
    院於九十三年六月七日以九十三年度簡字第二七五號判決，
    判處有期徒刑六月，如易科罰金以三百元折算一日確定，上
    開案件經合併執行〔其中判刑六月（偽造文書）、九月（毒
    品）、七月（毒品）、一年二月（毒品），經台灣台北地方
    法院於九十三年九月廿九日以九十三年度聲字第一五六一號
    裁定應執行有期徒刑二年八月，再與有期徒刑一年（毒品）
    、罰金如服勞役（賭博）部分合併執行〕，執行期滿日期為
    九十六年八月二十七日（現執行中，未構成累犯），猶不知
    悔改。
二、子○○明知海洛因、安非他命分別係毒品危害防制條例公告
    之第一級毒品及第二級毒品，不得非法持有，仍於九十年十
    月初某日，在不詳地點，自姓名年籍不詳之成年人處購入第
    一級毒品海洛因一包（淨重零點二公克）、第二級毒品安非
    他命一大包（毛重三十五點四九公克、淨重三十四點七六公
    克、取零點零二公克鑑驗，餘三十四點七四公克），即基於
    持有第一級毒品及第二級毒品之犯意，而持有上開第一級毒
    品海洛因及第二級毒品安非他命。又明知不得非法轉讓毒品
    海洛因、安非他命，竟基於轉讓第一級毒品海洛因、第二級
    毒品安非他命之概括犯意，自九十年十月底某日起至同年十
    一月初某日止，連續在臺北縣土城市○○路五八七巷四十八
    號七樓庚○○（本院通緝中，俟到案後再行審結）住處，約
    三、四次同時轉讓海洛因、安非他命供庚○○施用，每次海
    洛因之數量約零點五公克、安非他命之數量約二公克（庚○○涉犯施用毒品部分，另由臺灣板橋地方法院檢察署檢察官
    偵辦）。又明知未經主管機關許可，不得持有可發射子彈具
    有殺傷力之改造槍枝，竟仍未經許可，即基於持有之犯意，
    於九十年十一月初某日，在台北縣土城市○○路與明德路口
    附近，以二萬元之代價，向姓名年籍不詳而綽號「阿偉」之
    成年男子購買具殺傷力之仿BERETTA 廠半自動手槍製造之玩
    具手槍換裝土造金屬槍管改造而成之改造手槍一支（含彈匣
    一個及不具殺傷力之改造子彈三顆，下稱改造貝瑞塔手槍，
    槍枝管制編號：0000000000號）、仿SIG SAUER 廠半自動手
    槍製造之玩具手槍換裝土造金屬槍管改造而成之改造手槍一
    支（含彈匣一個及不具殺傷力之子彈二顆，下稱改造九二手
    槍，槍枝管制編號：0000000000號），而持有具有殺傷力之
    改造手槍二支。子○○於九十年十一月十三日某時，攜帶上
    開第一級毒品海洛因、第二級毒品安非他命及具殺傷力之改
    造槍枝二支，前往台北縣土城市○○路五七八巷四十八號七
    樓庚○○住處，為警於同年十一月十三日晚上十時三十分許
    ，經持本院核發之搜索票至庚○○上開住處搜索，當場在上
    址一樓電梯口逮捕正欲外出之子○○、庚○○及壬○○（檢
    察官另案偵辦），並扣得子○○所有之第一級毒品海洛因一
    包（淨重零點二公克）、第二級毒品安非他命一大包（毛重
    三十五點四九公克、淨重三十四點七六公克、取零點零二公
    克鑑驗，餘三十四點七四公克）、具殺傷力之仿BERETTA 廠
    半自動手槍製造之玩具手槍換裝土造金屬槍管改造而成之改
    造手槍一支（含彈匣一個，槍枝管制編號：0000000000號）
    、仿SIG SAUER 廠半自動手槍製造之玩具手槍換裝土造金屬
    槍管改造而成之改造手槍一支（含彈匣一個，下槍枝管制編
    號：0000000000號）及其所持有但與本案無關之分裝袋一包
    、電子秤一台、吸食燈泡一組、無殺傷力之改造子彈五顆；
    另扣得庚○○所有而與子○○上揭犯罪事實無涉之第一級毒
    品海洛因二包（淨重二十四點五公克）、第二級毒品安非他
    命二包（一包毛重三十四點三公克、淨重三十三點公克、取
    零點零三公克鑑驗，餘三十三點五二公克；另一包毛重八點
    七一公克、淨重八點零八公克、取零點零二公克鑑驗，餘八
    點零六公克）、電子磅秤一台、分裝袋二包、偽鈔美金一百
    元六張、偽鈔人民幣一百元九十二張、改造轉輪手槍一支、
    子彈四顆、偽造空白身分證一張、偽造立法院九十一年度車
    輛識別證一張等物。
三、案經臺北縣政府警察局土城分局報請臺灣板橋地方法院檢察
    署檢察官偵查起訴，暨公訴檢察官追加起訴（轉讓毒品部分
    ）。
    理　　由
壹、有罪部分：
一、證據能力方面：
    按中華民國九十二年一月十四日修正通過之刑事訴訟法施行
    前，已繫屬於各級法院之案件，其以後之訴訟程序，應依修
    正刑事訴訟法終結之。但修正刑事訴訟法施行前已依法定程
    序進行之訴訟程序，其效力不受影響，修正刑事訴訟法施行
    法第七條之三定有明文。又依該施行法第七條之二規定，中
    華民國九十二年一月十四日修正通過之刑事訴訟法第一百五
    十九條係自九十二年九月一日施行。次按修正前刑事訴訟法
    係採自由心證主義，對於證據之種類並未設有限制，故共同
    被告、證人或其他被告以外之人在警局、檢察官前之陳述，
    亦得採為認定犯罪事實之證據資料，至其證明力如何，則由
    法院自由判斷（最高法院七十二年台上字第一二０三號判例
    要旨可資參酌）。查本件證人壬○○於警局及檢察官前所為
    之陳述，依現行刑事訴訟法第一百五十九條規定雖屬傳聞證
    據，然其均於九十年十一月十三日在警局、檢察官前之陳述
    ，係依施行前之刑事訴訟法進行之程序，其效力不生影響，
    被告之辯護人認為證人壬○○在警詢及檢察官偵訊所為之供
    述，無證據能力，尚有誤會，合先敘明。
二、被告子○○之辯解：
    訊據被告子○○對於前述時、地為警查扣上開物品乙節，固
    坦承不諱，惟矢口否認有何持有毒品海洛因、安非他命、改
    造槍枝及轉讓毒品等犯行，辯稱：本件為警查扣之改造槍枝
    、毒品及其他物品，都不是我的，而是庚○○的；查獲當天
    晚上八點半，庚○○打電話給我叫我去他家，談論收購中古
    行動電話的事，抵達時林偉民與另一名女子在場，我們在客
    廳閒聊，後來林偉民與另一名女子先離開，庚○○也要帶其
    母親出去，並邀我一起出去，我們正要出門時，壬○○才過
    來，後來警察就出現了；我在被移送至警局途中，庚○○說
    他母親年紀大、身體不好，要我幫忙扛罪，他會給我錢，一
    、二百萬元不是問題，並表示會替我請律師，設法讓我交保
    ，依據我跟他交往之經驗，認為庚○○很有錢而且有辦法，
    而且我大多數時間都在坐牢，沒有一技之長，便答應他；後
    來庚○○給付現金或匯款僅五萬五千元，等了很多感覺有問
    題，才知道庚○○並未依約履行條件，因此我是替人扛罪的
    ，查扣物品都不是我的，我也沒有轉讓毒品給庚○○供其吸
    食云云。
三、本件不爭執事項及查證之重點：
（一）台北縣政府警察局土城分局警員接獲同案被告庚○○涉犯
      販賣毒品等犯嫌之線報，向本院聲請核發搜索票後，於九
      十一年十一月十二日晚上十時許，前往同案被告庚○○位
      於台北縣土城市○○路五八七巷三十號七樓住處，因七樓
      裝設監視攝影機，於是在一樓埋伏進而逮捕當時正欲外出
      之被告子○○及庚○○、壬○○三人，分別在被告及證人
      壬○○身上查獲偽鈔，然後再至上址七樓執行搜索，在客
      廳茶几上之黑色皮包內，查扣毒品海洛因一包（淨重零點
      二公克）、毒品安非他命一包（淨重三十四點七六公克）
      、分裝袋一包、電子秤一台、吸食燈泡一組；另在臥房烘
      衣機上之皮包內，查扣具殺傷力之改造貝瑞塔手槍一支（
      含彈匣一個及不具殺傷力之子彈三顆）、具殺傷力之改造
      九二手槍一支（含彈匣一個及不具殺傷力之子彈二顆）〔
      以上扣案物品與本件犯罪事實有關，以下則無涉〕；又在
      臥室辦公室桌及抽屜內，查扣毒品海洛因十二包（淨重二
      十四點五公克）、毒品安非他命二包（分別淨重三十三點
      五五公克、八點零八公克）、電子秤一台；復在玄關鞋櫃
      之夾層內查扣偽鈔美金一百元六張、偽鈔人民幣一百元九
      十二張、改造左輪手槍一支、子彈四顆、分裝袋二大包、
      偽造空白身分證一張，警員續至地下停車場，在同案被告
      庚○○所有車號ＨＯ－九九九九號賓士牌自用小客車擋風
      玻璃上查扣偽造之立法院九十一年度車輛識別證一張等情
      ，業據被告子○○先後於警詢、偵查及本院訊問時供明在
      卷，核與證人即負責執行本案查緝任務之臺北縣政府警察
      局土城分局警員辛○○、乙○○、戊○○於本院訊問時到
      庭結證之情節相符，並有本院九十年度聲搜字第六七０號
      搜索票、搜索扣押筆錄、扣押物品目錄表影本各一份、查
      獲現場暨查扣物品照片十二幀附卷可稽，且有扣案如事實
      欄所載之物可資佐證。
（二）又本件警方所查扣之上開改造貝瑞塔手槍一支（含彈匣一
      個，槍枝管制編號：0000000000 號）， 認係仿BERETTA
      廠半自動手槍製造之玩具手槍換裝土造金屬槍管改造而成
      ，機械性能良好，可擊發適用之子彈，認具有殺傷力；又
      送鑑之改造九二手槍一支（含彈匣一個，槍枝管制編號：
      0000000000號），認係仿SIG SAUER 廠半自動手槍製造之
      玩具手槍換裝土造金屬槍管改造而成，槍管已貫通，機械
      性能良好正常，可擊發適用之子彈，認具有殺傷力，有內
      政部警政署刑事警察局九十一年十一月十三日刑鑑字第二
      一四五一二號鑑驗通知書影本一份在卷可查。而警方所查
      扣之白粉一包，含第一級毒品海洛因成分（與其他十二包
      白粉合驗，合計淨重二十五點零八公克，包裝重三點四三
      公克，純度百分之三十四點二０，純質淨重八點五八公克
      ）；另查扣之白色結晶體一包，毛重三十五點四九公克、
      淨重三十四點七六公克、取零點零二公克鑑驗，餘三十四
      點七四公克，檢出有第二級毒品甲基安非他命之成分，分
      別有法務部調查局鑑定通知書及內政部警政署刑事警察局
      九十一年四月十日刑鑑字第０九一００七二三四九號鑑驗
      通知書各一份附卷可憑，亦為被告所不爭執。因此，上述
      為警查獲之改造槍枝、毒品及其他物品，究屬何人所有（
      被告子○○？同案被告庚○○？部分是被告子○○所有、
      部分是同案被告庚○○所有？）；又被告子○○辯稱其為
      同案被告庚○○扛罪才於警詢及偵查中坦承犯行，實際上
      扣案物品係庚○○所有乙節，是否屬實？為本件首應查證
    　之重點。次應審究被告有無販賣毒品予同案被告庚○○？
      或意圖販賣而持有上開毒品？另被告有無轉讓毒品供同案
      被告庚○○施用等情。
四、本院之判斷：
（一）被告子○○為警查獲後在警局接受詢問時，對於查扣之物
      品為何人所有乙節，供稱除在證人壬○○皮夾內查獲之偽
      鈔三張係壬○○所有，另偽鈔美金、偽鈔人民幣、偽造之
  　　立法院車輛識別證及偽造之空白身分證一張為同案被告庚○○所有外，其餘品均係其所有〔見九十年度偵字第一九
      二五七號偵查卷第二十頁反面〕。被告經移送至台灣板橋
      地方法院檢察署接受內勤檢察官訊問時，及嗣後經檢察官
      多次訊問時，均供稱扣案物品為其所有（並未特別提及上
      述偽鈔、偽造車輛識別證及偽造空白身分證，故被告所稱
      扣案物品為其所有，應未包括上開物品）〔見同上偵查卷
      第五十六頁、第七十七反面、第九十頁〕；另經警員借提
      詢問時，亦供稱扣案之改造貝瑞塔手槍、改造九二手槍、
      改造轉輪手槍各一支及改造子彈九顆均為其所有〔見同上
      偵查卷第八十一頁〕。惟本案經檢察官起訴後，被告則翻
      異前詞，除於九十二年六月九日第一次接受訊問時，尚坦
      承在客廳茶几上皮包內之毒品為其所有，惟辯稱數量沒有
      那麼多，其餘物品並非其所有外，其餘多次接受本院詢問
      時均否認所有物品為其所有〔見本院歷次訊問及審判筆錄
      〕。而同案被告庚○○於警詢及內勤檢察官訊問時均供稱
      ：除偽造之立法院車輛識別證、偽造之空白身分證、偽造
      美鈔、偽造人民幣等物為其於九十年八月份，至台北縣三
      重市重陽橋下之跳蚤市場，以一萬元購買的外，其餘槍彈
      、毒品、吸食器及分裝袋等物均係子○○於九十年十一月
      十一日晚上十時許借住時帶來的等語〔見同上偵查卷第三
      十二頁、第五十五頁〕；嗣於檢察官訊問時供稱：除偽造
      美鈔、人民幣及偽造之空白身分證、偽造之立法院車輛識
      別證係撿到的，其餘物品均是子○○所有等語〔見同上偵
      查卷第七十七頁〕；其於本院調查時則供稱：除偽鈔美金
      、人民幣、偽造之立法院車輛識別證等證件是撿到的外，
      其餘扣案物品非其所有，不知是何人所有，因其住處平常
      有很多人出入，有可能是「阿偉」要陷害我放置在我家等
      語〔見本院九十二年六月九日、六月三十日、七月二十五
      日訊問筆錄〕。
（二）被告子○○於警詢、檢察官偵訊時供稱扣案物品是其所有
      ，同案被告庚○○則供稱扣案物品是子○○所有，二人所
      述表面上似有合致。惟審酌同案被告庚○○之歷次供述，
      就偽鈔美金、人民幣、偽造之立法院車輛識別證、偽造之
      空白身分證來源為何乙節，同案被告庚○○先則供稱係於
      九十年八月間，至台北縣三重市重陽橋下之跳蚤市場，以
      一萬元價格所購買的等語；嗣則供稱在拖吊場附近撿到的
      等語，已如前述，先後供述差異甚巨。再就扣案之毒品及
      槍枝而言，同案被告庚○○先則供稱是子○○於查獲當天
      前來借住時帶來的等語，嗣則供稱不知為何人所有，因住
      處平常有很多人出入等語，前後供述並不一致，是其供述
      之可靠性已有可疑。再就扣案物品查獲之地點而言，扣案
      之毒品海洛因十二包（淨重二十四點五公克）、毒品安非
      他命二包（分別淨重三十三點五五公克、八點零八公克）
      、電子秤一台，係在臥室辦公室桌及抽屜內查獲；另偽鈔
      美金一百元六張、偽鈔人民幣一百元九十二張、改造轉輪
      手槍一支、子彈四顆、分裝袋二大包、偽造空白身分證一
      張，係在玄關鞋櫃之夾層內查獲，已如前述。衡諸查獲地
      點為被告住所，臥室為同案被告庚○○平日睡覺及生活作
      息之場所，被告或其他人將其所有之槍枝、毒品藏放在屬
      於私密空間之他人臥室內，非但易曝露自身犯行，且使該
      等價值不菲之違禁物遭他人取走之危險。況縱使上開扣案
      物品為被告所放置，同案被告庚○○平日進出房間，豈會
      不知？是同案被告庚○○辯稱該等物品與其無關云云，有
      違常情。又倘扣案物品係被告或其他不詳人士所有，不論
      是攜帶而至或其欲藏置在同案被告庚○○住處，應有相同
      之處理方式，其將部分物品藏置在極為隱密之鞋櫃夾層中
      ，部分物品卻隨意散置在客廳茶几或烘衣機上皮包內，亦
      不合常情。是同案被告庚○○上開辯解，非但前後供述不
      一，與被告供述亦有不符之處，更有違一般經驗法則，自
      難以採信，是同案被告庚○○辯稱扣案之毒品、槍枝均為
      被告所有，與其無關云云，容有瑕疵可指，令人啟疑。
（三）倘同案被告庚○○所辯扣案槍枝、毒品等物係被告子○○
      所有之情尚有如上之疑異，何以被告子○○於警詢及偵查
      中自承扣案物品為其所有？就被告子○○於本院審理時辯
  　　稱其為同案被告庚○○扛罪乙節，證人即被告母親癸○○
    　到庭結證稱：子○○羈押時，我帶子○○的兒子一起去探
      視，子○○已經離婚，我沒有帶錢給他，他在看守所有些
      零用錢，子○○只是要求我探視時一定要帶兒子過去。子
      ○○他們於半夜被警察查獲，隔天晚上有一位大約十七、
      八歲的男子到我文山區○○路家中，他說大哥派他前來要
      安撫家裡的人，並說這二天大哥會派人送錢給我，我問他
      到底什麼事，他說不知道，他只是大哥派來的，並拿施正
      國律師的名片給我，說有事情就打電話給施律師，我有打
      三次電話到施律師事務所，第三次施律師才接到電話，施
      律師說子○○沒有委任他，他不知詳情，我無從打聽，就
      在家裡等，後來法院寄通知給我，才知道子○○羈押在台
      北看守所，我到看守所探視子○○，並問他為何有人要送
      錢給我，子○○沒有回答，只談及小孩子的問題；第五次
      會客時，子○○叫我記下一個電話號碼，並寫上庚○○的
      名字，子○○怕我不會跟庚○○聯絡，叫我跟子○○的大
      哥聯絡，我不想牽累大兒子，就直接打電話給庚○○，庚○○接到我的電話，馬上答應跟我見面，當時大概是距離
      被查獲後幾個月，隔天晚上庚○○帶其太太一起到我家，
      可是家裡只有我跟孫子二人，我不敢讓他們到家裡，就自
      己到樓下騎樓跟他說話，庚○○一見到我，就拿出四千元
      表示要給小孩子零用，我表示並不認識他，不能隨便接受
      ，接著問他子○○到底發生什麼事，他說這些事情跟子○○無關，事情發生在庚○○他家，當時子○○剛好到他家
      ，因此全部的人都被帶去警察局，我問為何只有子○○被
      關，其他人都沒有被關，他表示全部事情都是子○○擔起
      來，他很感謝子○○，所以有寄錢給子○○，因為我不認
      識庚○○而且感到害怕，我就上樓。庚○○太太好像是大
      陸人，說話有一總腔調，我沒有跟他說話。後來庚○○沒
      有再去過我家，也沒有給我錢，那四千元我也沒有收，之
      後我們也沒有見面等語〔見本院九十四年六月七日審判筆
      錄〕。核與被告於本院治安法庭調查時供述之情節相符〔
      見本院九十二年度感更(三)字第五號卷宗之九十三年一月七
      日訊問筆錄〕，尚無瑕疵可指。上開證述雖無法質之通緝
      中之同案被告庚○○，惟被告子○○自九十年十一月十二
      日羈押於台北看守所，九十一年一月十五日起在台灣台北
      戒治所執行強制戒治，至九十一年十月七日停止強制戒治
      出所，有台灣高等法院被告前案紀錄表一份在卷可稽，而
      證人癸○○於九十年十一月十三日起至九十一年一月十一
      日止，曾會客一次；另九十一年一月十五日起至同年十月
      七日止，曾會客六次，其中一次曾與謝嚴（被告之子）同
      往探視，此有台灣台北看守所九十二年十二月十七日北所
      戒字第０九二００一０二九０號函及所附保管金分戶卡、
      接見明細表及台灣台北戒治所九十四年二月三日北戒護字
      第０九四八０００二四九號函及所附接見明細表、接見及
      寄物三聯單附卷可參，是證人癸○○陳述有關本案僅被告
      子○○遭羈押、庚○○太太甲○確為中國大陸人士、曾探
      視被告多次，並曾攜被告之子探視等情，核與事實相符，
      並無明顯瑕疵可指，尚可採信。又被告子○○於九十年十
      一月十三日遭羈押後，同案被告庚○○及其妻甲○曾先後
      至台北看守所及台北監獄探視多次，且甲○先後於九十年
      十一月十五日、十二月十日，均送款一萬元，共計二萬元
      予被告子○○，有台灣台北看守所九十二年十二月十七日
      北所戒字第０九二００一０二九０號函及所附保管金分戶
      卡、接見明細表及被告保管款收款收據等資料在卷可參。
      雖然被告子○○與同案被告庚○○及其妻甲○於台北看守
      所、台北戒治所之接見資料及錄音，已逾保存年限無法提
      供，有台灣台北看守所九十四年二月一日北所戒字第０九
      四０九三一號函及台灣台北戒治所九十四年二月三日北戒
      護字第０九四０二四九號函各一份在卷足參，因此無法得
      知其間之對話內容。惟衡諸被告子○○與同案被告庚○○
      僅係朋友關係，二人並無金錢糾紛，同案被告庚○○本身
      亦為該案之犯罪嫌疑人，其與妻甲○於被告遭羈押次日（
      十二月十四日）即前往看守所探視，並送款予被告，洵屬
      異常，蓋倘若無被告所稱扛罪之事，同案被告庚○○及其
      妻甲○何須在被告羈押期間匯款供其使用？且參諸被告於
      九十一年十一月間自台灣台北戒治所出所後，與同案庚○○之談話內容，同案被告庚○○確曾提及「要被告背起他
      」、「官司互套」等語，有其談話內容譯文附卷可憑，因
      此被告所稱為庚○○扛罪之情，尚非無稽。
（四）然而，被告子○○前科累累（詳如犯罪事實一所載），長
      期間在監服刑，對於持有槍彈、毒品所涉犯罪名屬於重罪
      ，案件訴訟進行之程序，及羈押、判刑可能造成之不利後
      果均應有所了解。而人均有趨吉避凶的本能，其行為動機
      易受自認之最大利益所影響。本件為警查扣之物品倘與被
      告全然無關，被告僅因單純拜訪同案被告庚○○而遭警方
      搜查，依人之本能理應極力否認，況被告家中尚有年邁父
      母及幼兒，豈會冒著即將被羈押及將來被判重刑之危險而
      承認犯罪？茍同案被告庚○○確曾表示提供金錢以換取被
      告扛罪，然查被告與同案被告庚○○、證人壬○○為警查
      獲後，在警員監視下被載往警局製作筆錄，縱使被告與同
      案被告庚○○利用警員不注意之際相互交談，惟其等在警
      員警戒下之交談必屬簡短、隱誨，被告如何得知相關案情
      ？又如何明瞭同案被告庚○○之保證內容？又如何確保獲
      得保障？被告在此情況下率爾坦承犯罪，有違常理。又被
      告於警詢時對於查扣之槍枝、毒品等可能涉犯重罪之情節
      均坦認不諱，且供述明確，並非含混籠統的回答，此有警
      詢筆錄及本院製作之警詢筆錄錄音譯文附卷可稽〔參本院
      卷(三)第六十頁以下〕；反而對於查扣之偽鈔美金、人民幣
      、偽造之立法院車輛識別證及偽造之空白身分證可能涉犯
      尚非重罪之情節則否認之，並供稱上開物品是庚○○所有
      ，則被告是否全然為同案被告庚○○扛罪，令人存疑。再
      者，縱使被告於九十年十一月十三日警詢當時深信同案被
      告庚○○所言，因此為其扛罪，然同案被告庚○○僅於同
      年十一月十五日及同年十二月十日，透過其妻甲○各送款
      一萬元予羈押中之被告，已如前述，然被告先後於九十年
      十一月二十六日、同年十一月三十日檢察官訊問時及九十
      一年四月二十二日本院治安法庭調查時仍承認犯罪，遲至
      九十一年七月八日始寄送自白書予檢察官，是被告是否全
      然無辜，亦有合理之懷疑存在。
（五）綜上所述，扣案之槍枝、毒品等物係被告子○○所有之情
      ，存有疑異，被告之所以於警詢、偵查中坦承犯罪，應為
      同案被告庚○○承擔犯罪所致。然被告子○○與扣案物品
      全然無關，單純為同案被告庚○○扛罪，亦難採認，至此
      似產生兩相衝突之情況。基此，本院認為本件部分扣案物
      品是被告所有，部分物品是同案被告庚○○所有，同案被
      告庚○○以支付款項為條件，換取被告承認全部扣案物品
      為其所有，理由除如上所述外，另有：
    1.被告子○○於本院調查時供承茶几上之皮包為其所有，裡
      面之毒品海洛因及安非他命是自己吸食所用，然帶去的數
      量沒有查獲的那麼多，也沒有電子秤、分裝袋云云〔見本
      院九十二年六月九日訊問筆錄〕，惟警員在茶几上皮包內
      查獲毒品海洛因、安非他命、分裝袋、燈泡及電子秤等物
      ，為證人即台北縣政府警察局土城分局警員辛○○、乙○○、戊○○到庭證述明確〔見本院九十二年六月九日、六
      月三十日訊問筆錄〕。因此，被告抗辯毒品數量沒有那麼
      多乙節，雖不足採，然其已自承放置在茶几上之皮包及其
      內之毒品為其所有，是本件在茶几上查獲之皮包及其內之
      毒品海洛因一包（淨重零點二公克）、毒品安非他命一包
      （淨重三十四點七六公克）、分裝袋一包、電子秤一台、
      吸食燈泡一組，應係被告所有無疑。
    2.本件為警查扣之物品，其中毒品海洛因一包（淨重零點二
      公克）、毒品安非他命一大包（淨重三十四點七六公克）
      、分裝袋一包、電子秤一台、吸食燈泡一組，係在客廳茶
      几上之黑色皮包內搜出；另具殺傷力之改造貝瑞塔手槍一
      支（含彈匣及不具殺傷力之子彈三顆）、具殺傷力之改造
      九二手槍一支（含彈匣及不具殺傷力之子彈二顆）係在臥
      房烘衣機上之皮包內搜出；又毒品海洛因十二包（淨重二
      十四點五公克）、毒品安非他命二包（分別淨重三十三點
      五五公克、八點零八公克）、電子秤一台，係在臥室辦公
      室桌及抽屜內搜獲；至於偽鈔美金一百元六張、偽鈔人民
      幣一百元九十二張、改造左輪手槍一支、子彈四顆、分裝
      袋二大包、偽造空白身分證一張，係在玄關鞋櫃之夾層內
      搜出等情，已如前述。其中臥室為個人具有隱私性質之活
      動空間，臥室內之書桌更為房間使用人個人使用，除有特
      殊情況，豈會將自己物品放置在他人房間之書桌上及抽屜
      內？而被告子○○雖於警詢及偵查中坦承放置在臥室內書
      桌上及抽屜內之毒品、電子秤等物為其所有，惟對於何以
      將上述違禁物放置在他人房間之隱密處，未有合理之說明
      。至於鞋櫃內之夾層空間更屬隱密，被告子○○當天接獲
      電話前去討論購買中古行動電話事宜，為被告供述明確，
      何以將槍枝等違禁品藏置在鞋櫃之夾層內，亦未見合理解
      釋。從而，上開藏置在臥室書桌上、抽屜內及鞋櫃內夾層
      之扣案物品，衡情應非被告所有，而係同案被告庚○○所
      有。至於在客廳茶几上及臥房烘衣機上內查獲之扣案物品
      ，均放置在皮包內，亦如前述，倘為同案被告庚○○所有
      ，理應與上述物品相同藏置在家中隱匿、固定之處，豈會
      放置在皮包內，而皮包又隨意放置在茶几、烘衣機上極為
      明顯之處；倘依同案被告庚○○所言友人出入其住處頻繁
      ，衡諸槍枝、毒品之價值不菲，同案被告庚○○更應收藏
      妥適，豈會以皮包乘裝隨意放置在家中明顯之處？從而上
      開扣案物品應係被告子○○攜帶而來，嗣因有事外出，暫
      時放在上開地點所致。
    3.本件為警查獲時，除被告子○○及同案被告庚○○外，尚
      有壬○○在場，證人壬○○於警詢及偵查中均供稱客廳茶
      几上皮包之扣押物品是子○○的，另臥房烘衣機上皮包內
      之扣押物品是子○○帶來的，至於臥室辦公桌上及抽屜內
      之扣案物品不知道是何人所有等語〔見九十年度偵字第一
      九二五七號偵查卷第三十七頁、第五十四頁〕，所述亦與
      本院上開認定相同。衡以本件警員在查獲地點即同案被告
      庚○○住處內之四個地點分別查獲扣案物品，證人壬○○
      明確證述其中二處所查扣之物品係子○○所有，似非就毒
      品究為何人所有進行猜測。又證人壬○○與被告子○○、
      同案被告庚○○移送警局製作筆錄途中，警員均在旁邊，
      為被告所自承，縱然被告與同案被告庚○○進行短暫之交
      談，必然簡短、輕聲，衡情證人壬○○應不知被告與同案
      被告庚○○間有何談話或協議，並非附和被告或同案被告
      庚○○所為之供述。
    4.被告因不服本院九十一年度感更字第七號裁定，提出抗告
      ，於抗告狀即陳明「本案遭警查之槍械與彈藥亦『全非』
      抗告人個人所擁有，實則抗告人僅擁有其中一支，餘則為
      證人庚○○所有。」等語〔見台灣高等法院九十一年度感
      抗字第一一０號卷宗第十一頁〕。其自白僅持有一支槍枝
      與本院前述認定之情雖有異，衡諸被告持有槍枝之數量對
      於是否為流氓之認定有所影響，因此上開供述可否全盤接
      受仍值存疑，然被告坦承持有部分槍枝，部分槍枝為同案
      被告庚○○所有之情，與上情相符，容有參考價值。又被
      告於九十三年一月七日在本院治安法庭調查時供稱：「（
      安非他命及海洛因部分，那些是你的？）安非他命三十四
      點五公克、海洛因零點二公克是我的，其他的不是我的。
      」、「安非他命是買來的，不是向丙○○買的，是自己要
      用的。」等語〔見九十二年度感更三字第五號卷宗〕，核
      與上情相符，堪以採信。
（六）檢察官起訴書原記載案外人丙○○積欠被告子○○約七、
      八萬元之債務，被告為求抵債，於九十年十月初某日，在
      台北縣土城市○○路北二高涵洞下，向丙○○以抵銷前述
      債權作為代價，購入第一級毒品海洛因（淨重零點二公克
　　　一小包、淨重二十四點五公克一大包，內含十小包）、第
  　　二級毒品安非他命（淨重三十四點五公克計一包、另合計
　　　淨重四十一點五公克計二包）、電子磅秤等物，而基於販
  　　賣之意思而購入第一級及第二級毒品。被告復於九十年十
    　一月十二日二十二時許，攜帶前述取得之毒品及電子磅秤
　　　等物，前往庚○○位於台北縣土城市○○路五七八巷四十
  　　八號七樓之住處，並將毒品及電子磅秤等物，以不詳價格
    　販賣予庚○○。因認被告涉犯毒品違害防制條例第四條第
      一項、第二項之販賣第一級及第二級毒品罪嫌。惟查：
　　1.就被告子○○持有上開毒品海洛因、安非他命之來源，被
　　　告於警詢及偵查中雖供稱來自案外人丙○○，惟就案外人
　　　丙○○何以交付毒品予被告之原因，被告子○○或稱「丙○○交給我保管的，押在我這裡。」〔見偵查卷第二十一
　　　頁、第五十六頁、第九十頁〕；或稱：「他是拿來抵債的
　　　，不是給我保管的。」〔見偵查卷第二十二頁〕，先後供
　　　述並不一致。且證人丙○○於本院調查時否認與被告有債
　　　務關係，亦未曾交付毒品予被告保管或抵債等語〔見本院
　　　九十二年七月二十五日訊問筆錄〕。是被告之自白先後不
　　　一，容有瑕疵可指，而證人丙○○否認上情，從而並無積
　　　極證據足認被告持有之毒品購自證人丙○○。
　　2.公訴人另認為被告子○○攜帶上開毒品海洛因、安非他命
  　　等物至同案被告庚○○之住處，以不詳價格販賣予同案被
  　　告庚○○乙節，無非以證人壬○○於警詢時之供述及扣案
  　　之毒品、電子秤等物為據。惟查，證人壬○○於警詢及內
    　勤檢察官訊問時供稱：「我在現場有聽到庚○○與子○○
      在談話，庚○○向子○○說他要向子○○購買其帶來的毒
      品。」、「庚○○幫我開門進入，子○○坐在客廳內，茶
    　几上擺放毒品，我坐在客廳內看庚○○與子○○二人在交
      易毒品後，子○○就將茶几上之毒品放入他的皮包內。」
      、「我聽到的話是庚○○要向子○○買槍及毒品。」等語
      〔見偵查卷第三十七頁正、反面、第五十四頁〕。惟其於
      本院調查及審理時則否認上情，辯稱：當天庚○○約我一
      起看中古手機，抵達庚○○住處，他們正要出門，我在客
      廳玄關處等了一下，我只聽見庚○○說畏向另外先走的人
      及子○○購買帶來的東西，但究竟是何東西我不知道，後
      來他們被警查獲毒品，我以為庚○○、子○○談論買賣毒
      品的事等語〔見本院九十一年度感更字第十五號卷宗第三
      十三頁、本院九十二年六月三十日、七月二十五日訊問筆
      錄及九十三年七月六日審判筆錄〕，先後證述已不一致。
      且被告於九十年十一月十二日為警查獲時，第一次與證人
      壬○○見面之情，業經被告供述明確，核與證人壬○○證
      述內容相符〔見本院九十一年度感更字第十五號卷宗第三
      十頁〕，被告在初次見面之人面前表示要將毒品、槍枝賣
      給庚○○，顯不合常情，則被告與庚○○是否確在證人壬○○面前討論販賣毒品、槍枝之事，頗值可疑。又本院勘
      驗證人壬○○上開警詢筆錄之錄音帶，發現錄音內容均係
      警員及證人朗讀筆錄而成，與被告子○○、同案被告庚○○之警詢筆錄錄音帶內容，係警員與被告一問一答製作而
　　　成有異，有本院製作而雙方不爭執之錄音帶譯文附卷可稽
  　　〔見本院卷三第三十九頁至第八十四頁〕，自難以憑斷證
    　人壬○○於警詢中之供述較具可信性。再依上開警詢筆錄
      所載，證人壬○○聽見同案被告庚○○說要向被告子○○
      購買其所帶來的毒品，然被告如何回答？有無約定毒品數
      量、價格？交易有無成立？又倘交易已經完成，被告何以
      將毒品放進其所有之皮包內？是證人壬○○於警詢中之證
      述內容，稍嫌空泛，尚難認定被告是否有販賣毒品之行為
      或意圖販賣而持有毒品。況依毒品買賣貫以「一手交錢、
      一手交貨」之交易特性觀之，倘起訴書所載被告確將毒品
      賣給同案被告庚○○，且已交易交畢，何以現場查無買賣
      毒品之價金或任何交易憑證？是證人壬○○於警詢所述尚
　　　難以認定被告確有販賣毒品或意圖販賣而持有毒品之犯行
  　　。
（七）綜合以上各節以析，被告持有第一級毒品海洛因一包（淨
      重零點二公克）、第二級毒品安非他命一大包（毛重三十
      五點四九公克、淨重三十四點七六公克、取零點零二公克
      鑑驗，餘三十四點七四公克），及具殺傷力之仿BERETTA
      廠半自動手槍製造之玩具手槍換裝土造金屬槍管改造而成
      之改造手槍一支（含彈匣一個及不具殺傷力之改造子彈三
      顆，槍枝管制編號：0000000000號）、仿SIGSAUER廠半自
      動手槍製造之玩具手槍換裝土造金屬槍管改造而成之改造
      手槍一支（含彈匣一個及不具殺傷力之子彈二顆，槍枝管
      制編號：0000000000號）之情，堪以認定。
（八）就被告子○○轉讓毒品乙節。被告於警詢時供稱：「我若
      有到庚○○住處，都會帶一點海洛因或安非他命給他施用
      。我於九十年十月底十一月初開始帶海洛因給庚○○施用
      ，每次約海洛因零點五公克、安非他命二公克，沒有金錢
      交易純係拿給他用。」等語〔見偵查卷第二十一頁反面〕
      。其於檢察官訊問時則供稱：「曾給庚○○海洛因，是送
      他非賣他，共送三、四次，包括安非他命、海洛因。」等
      語〔見偵查卷第五十六頁反面〕。同案被告庚○○於本院
      審理時雖否認上情，供稱：子○○有時帶毒品來我會偷用
      一下，並不是他帶過來給我用的云云〔見本院卷二第一二
      二頁〕。惟其於警詢時供稱：「我與丁○○交換之海洛因
      是子○○免費給我的，我吸食之海洛因也是子○○免費給
      我的，我不曾向子○○購買安非他命或海洛因。」等語〔
      見偵查卷第三十三頁〕；嗣於檢察官訊問時亦供稱：「給
      丁○○之海洛因，都是我常作禮物送給他，有送過二、三
      次，警詢筆錄所說十多次不實在，那些海洛因是子○○給
      的。子○○會轉讓給我海洛因，我把海洛因放在香菸內抽
      。子○○從十月初一直到被查獲有拿海洛因及安非他命給
      我，我只用海洛因，我都自己吸，沒有和他一起吸。」等
      語〔見偵查卷第五十五頁反面、第七十七頁反面、第九十
      頁反面〕。是被告對於轉讓毒品之時間、地點、數量、次
      數等情均供述甚詳，先後供述一致，核與同案被告庚○○
      上開供述大致相符，難認係臨訟編造之詞。又被告與同案
      被告庚○○於警詢中之供述，經本院勘驗錄音帶，確為警
      員與被告一問一答並基於自由意識之陳述，此有本院製作
      之錄音譯文在卷可憑，堪認同案被告庚○○於警詢及偵查
      中供述較可採信。又被告庚○○縱使僅有施用第一級毒品
      海洛因，惟受讓毒品之目的非僅供施用一途，尚難依此作
      為被告有利之認定。從而，被告確曾自九十年十月底某日
    　起至同年十一月初某日止，連續在臺北縣土城市○○路五
    　八七巷四十八號七樓庚○○住處，約三至四次同時轉讓海
    　洛因、安非他命供庚○○施用之事實，堪信為真實。
五、論罪科刑及沒收：
（一）查海洛因、安非他命分別係毒品危害防制條例第二條第二
      項第一款、第二款所列之第一級、第二級毒品。又查被告
      行為後，毒品危害防制條例於九十二年六月六日經立法院
      修正通過，於同年七月九日經總統令公布修正全文，並於
      九十三年一月九日施行生效，其中第八條第一項、第二項
      有關轉讓第一級毒品、第二級毒品及第十一條第一項、第
      二項有關持有第一級毒品、第二級毒品之刑度，新、舊法
      之規定並無不同。又依行政院於九十三年一月七日發布之
      「轉讓持有毒品加重其刑之數量標準」第二條規定：「轉
      讓、持有毒品達一定數量者，加重其刑至二分之一，其標
      準如下：一、第一級毒品：淨重五公克以上。二、第二級
      毒品：淨重十公克以上。前項所稱淨重，指除去包裝後之
      毒品重量。」。本件被告持有第一級毒品，數量僅零點二
      公克，未逾五公克，是依刑法第二條第一項「從新從輕原
      則」之規定，應依修正後之新法處斷；另被告持有第二級
      毒品，數量高達三十四點七六公克，已逾行政院所公布之
      轉讓持有毒品加重其刑之數量標準，比較新舊法，以舊法
      較為有利，應適用修正前毒品危害防制條例論罪。核被告
      持有毒品海洛因及安非他命之行為，分別係犯修正後毒品
      危害防制條例第十一條第一項之持有第一級毒品罪及條正
      前同條例第十一條第二項之持有第二級毒品罪。被告於九
      十年十一月十二日晚上十時許，為警同時查獲持有第一級
      毒品海洛因及第二級毒品安非他命，尚無積極證據足認被
      告於分別時間持有上開毒品，是被告以一行為同時觸犯持
      有第一級毒品罪、持有第二級毒品罪兩罪名，為想像競合
      犯，依刑法第五十五條之規定，應從較重之持有第一級毒
      品罪處斷。公訴意旨認被告係涉犯毒品危害防制條例第四
      條第一項、第二項之販賣第一級毒品及販賣第二級毒品罪
      乙節，業如前述而經本院認定不能證明被告有何販賣第一
      級毒品、第二級毒品或有何販賣第一級、第二級毒品之意
      圖，而僅屬持有第一級毒品及第二級毒品，因基本之社會
      事實相同，爰依法變更起訴法條。
（二）毒品危害防制條例修正施行，其中第八條第一項、第二項
      有關轉讓第一級毒品、第二級毒品之刑度，新、舊法之規
      定並無不同，已如前述，是依刑法第二條第一項「從新從
      輕原則」之規定，應依修正後之新法處斷。被告子○○轉
　　　讓毒品供同案被告庚○○施用之犯行，核其所為，係犯修
  　　正後毒品危害防制條例第八條第一項、第二項之轉讓第一
    　級、第二級毒品罪。其轉讓海洛因、安非他命前之持有海
      洛因、安非他命之低度行為，為轉讓之高度行為所吸收，
      不另論罪。被告多次轉讓第一級、第二級毒品之犯行，均
      時間緊接，犯罪構成要件相同，顯均係基於概括犯意而為
      ，應各依連續犯之規定，均以一罪論，並加重其刑。被告
      多次同時以一行為一併轉讓第一級、第二級毒品予同案被
      告庚○○，係以一行為而觸犯數罪名，為想像競合犯，應
      依刑法第五十五條前段規定從一重以連續轉讓第一級毒品
      罪處斷。本件被告轉讓之海洛因、安非他命之數量，依被
      告自白及同案被告庚○○所證，係約三、四次，每次海洛
    　因之數量約零點五公克、安非他命之數量約二公克，依此
      計算，被告轉讓之第一級、第二級毒品數量，被告轉讓毒
      品之數量顯均未達上開標準，尚毋庸依毒品危害防制條例
      第八條第四項之規定加重其刑，附此敘明。
（三）「按民國八十五年九月二十五日公布增訂之槍砲彈藥刀械
      管制條例第九條之一槍砲彈藥刀械管制條例所指之『模型
      槍』，係指原設計非供殺敵、獵物，而使用特殊（空包）
      子彈，可供田徑比賽起始信號或供以嚇退野獸或供射擊訓
      練（因具後作力，可模擬真槍，以磨練射手持槍之穩定性
      ）等用途之金屬材質『槍枝』，非一般廠商為供觀賞或作
      樣品所製造之各類『槍枝模型』，亦非為市售之各類『玩
      具槍』；『改造模型槍』係指由產製槍械合法廠商製造之
      不具發射功能制式槍枝模型，經加工改造或得輕易改裝或
      加裝而具有發射功能及殺傷力之槍枝。而槍砲彈藥刀械管
      制條例第十條之『其他可發射金屬或子彈具有殺傷力之各
      式槍枝』，係指：改造模型槍以外經製造、改造具殺傷力
      之其他槍枝（以玩具槍改造並具殺傷力者，亦屬之）。此
      分別有內政部警政署八十五年十二月十一日八五警署保字
      第八八二四四號函影本一件、內政部警政署刑事警察局八
      十五年十二月二十七日刑鑑字第七八○一九號函影本一件
      可資參照。準此，依上開關於系爭槍枝鑑驗之說明及上開
      各類槍枝之說明，相互參照以觀，本件某甲非法持有之槍
      枝，既不能證明係由產製槍械合法廠商所製造，應係屬槍
      彈藥刀械管制條例第十一條之『其他可發射金屬或子彈具
      有殺傷力之各式槍枝』，並非屬於第十條之『模型槍』或
      『改造模型槍』」〔八十七年二月二十七日司法院第三十
      八期司法業務研究會研究意見參照〕。本件被告子○○持
      有之上開槍枝，揆諸前開說明，應屬九十四年一月二十六
      日修正公布、同月二十八日生效前之槍砲彈藥刀械管制條
      例第十一條所規範之「其他可發射金屬或子彈具有殺傷力
      之各式槍砲」，非屬同條例第十條所規範之「模型槍」（
      按：改造模型槍一詞，在實務認定及法律適用上迭有爭議
      ，九十四年一月二十六日修正公布之槍砲彈藥刀械管制條
      例將「改造模型槍」之用語刪除，依其屬性列入「其他可
      發射金屬或子彈具有殺傷力之各式槍砲」予以規範）。
      本件起訴書認為被告涉犯槍砲彈藥刀械管制條例第十條第
      三項未經許可持有改造模型槍罪，容有誤會，惟公訴檢察
      官於九十二年十二月二日準備程序當庭更正為同條例第十
      一條第四項之未經許可持有改造槍枝罪，故本院無庸援引
      刑事訴訟法第三百條變更起訴法條，附此敘明。
（四）查被告行為後，槍砲彈藥刀械管制條例業於九十四年一月
      二十六日修正公布施行，於同年月二十八日生效，原第十
      一條未經許可販賣或持有其他可發射子彈具殺傷力之槍砲
      罪刪除，分別改列於修正之第八條第一項、第四項，而其
      中持有其他可發射子彈具殺傷力手槍部分之法定刑由「處
      一年以上七年以下有期徒刑，併科新台幣七百萬元以下罰
      金」，修正為「處三年以上十年以下有期徒刑，併科新台
      幣七百萬元以下之罰金」，比較修正前後，以修正前之舊
      法較有利於被告，依刑法第二條第一項但書規定，應適用
      修正前之槍砲彈藥刀械管制條例。被告子○○於上揭時地
      持有可發射子彈具殺傷力之改造手槍，核其所為，係犯槍
      砲彈藥刀械管制條例第十一條第四項未經許可持有可發射
      子彈具殺傷力之改造手槍罪。又被告以一持有行為，同時
      持有改造手槍二枝，為想像競合犯，應依刑法第五十五條
      規定處斷。
（五）被告子○○所犯上開修正後毒品危害防制條例第十一條第
      一項之持有第一級毒品罪、修正後毒品危害防制條例第八
      條第一項之轉讓第一級毒品罪及修正前槍彈藥刀械管制條
      例第十一條第四項之改造槍枝罪，犯意各別，行為互殊，
      應分論併罰之。爰審酌被告子○○正值壯年，明知毒品海
      洛因、安非他命對於人體有莫大之戕害、槍枝對於社會治
      安之嚴重危害，仍持有數量頗多之第二級毒品安非他命及
      二支具有殺傷力之槍枝，影響社會風氣至巨。且被告有如
      事實欄所述之前科紀錄，有台灣高等法院被告前案紀錄表
      足稽，可見其前科累累，素行不佳；且犯案後不能勇於認
      錯，一再飾詞狡辯，犯罪後之態度非佳，及其犯罪之動機
      、目的、手段等一切情狀，量處如主文所示之刑，並定其
      應執行之刑，同時就其中罰金刑部分，諭知易服勞役之折
      算標準，以示懲戒。
（六）扣案之第一級毒品海洛因一包（淨重零點二公克）、第二
      級毒品安非他命一大包（毛重三十五點四九公克、淨重三
      十四點七六公克、取零點零二公克鑑驗，餘三十四點七四
      公克），均係被告持有之毒品，不問屬於犯人與否，應依
      毒品危害防制條例第十八條第一項前段規定，均併予宣告
      沒收銷燬。又扣案具殺傷力之仿BERETTA 廠半自動手槍製
      造之玩具手槍換裝土造金屬槍管改造而成之改造手槍一支
      （含彈匣一個，槍枝管制編號：0000000000號）、具殺傷
      力之仿SIGS AUER 廠半自動手槍製造之玩具手槍換裝土造
      金屬槍管改造而成之改造手槍一支（含彈匣一個，槍枝管
      制編號：0000000000號），均具有殺傷力，屬違禁物，應
      依刑法第三十八條第一項第一款之規定宣告沒收之。至於
      被告持有但與本案無關之分裝袋一包、電子秤一台、吸食
      燈泡一組、無殺傷力之改造子彈五顆；另扣得庚○○所有
      而與子○○上揭犯罪事實無涉之第一級毒品海洛因十二包
      （淨重二十四點五公克）、第二級毒品安非他命二包（一
      包毛重三十四點三公克、淨重三十三點公克、取零點零三
      公克鑑驗，餘三十三點五二公克；另一包毛重八點七一公
      克、淨重八點零八公克、取零點零二公克鑑驗，餘八點零
      六公克）、電子磅秤一台、偽鈔美金一百元六張、偽鈔人
      民幣一百元九十二張、改造左輪手槍一支、子彈四顆、分
      裝袋二大包、偽造空白身分證一張、偽造立法院九十一年
      度車輛識別證一張等物，自無庸宣告沒收，附此敘明。
（七）公訴意旨另認為被告基於販賣之意思，於九十年十月初某
      日，因訴外人丙○○積欠其七、八萬元之債務，以抵銷債
      權作為代價，向丙○○購入第一級毒品海洛因十二包（淨
      重二十四點五公克）、第二級毒品安非他命二包（淨重四
      十一五公克）；於九十年十一月十二日二十二時許，攜帶
      前述取得之毒品及電子磅秤等物，前往庚○○位於台北縣
      土城市○○路五七八巷四十八號七樓住處，以不詳價格販
      賣予庚○○，因認被告涉犯毒品危害防制條例第四條第一
      項、第二項之販賣第一級及第二級毒品罪。又被告持有改
      造子彈四顆（由玩具金屬彈殼加裝直徑約五點六釐米鋼珠
      而成之改造子彈，經取樣二顆實際試射，均可擊發，具殺
      傷力），認係涉犯槍砲彈藥刀械管制條例第十二條第四項
      之未經許可持有子彈罪。惟本院認定尚無積極證據足認被
      告基於販賣意思購自「丙○○」，亦無證據足認被告攜帶
      上開毒品等物欲販賣予同案被告庚○○〔詳見前述壹、四
      、（六）〕，亦無證據足認上開具有殺傷力之子彈係被告
      所有〔詳見前述壹、四、（五）〕。惟因與上列論罪部分
      有裁判上一罪之關係〔持有改造子彈與持有改造手槍，應
      有想像競合關係，起訴書認為應分論併罰，容有誤會；上
      開毒品部分與起訴書記載之販賣第一級毒品海洛因（淨重
      零點二公克）、第二級毒品安非他命（淨重三十四點五公
      克）部分具有想像競合關係，而後者經變更法條為持有第
      一級毒品及持有第二級毒品罪，故二者仍具有裁判上一罪
      關係〕，爰不另為無罪之諭知。
貳、被告子○○無罪部分：
一、公訴意旨另以：被告子○○於不詳時間，接受綽號「阿偉」
    之姓名不詳成年男子交付之改造轉輪手槍一支而寄藏之。因
    認被告涉犯槍砲彈藥刀械管制條例第十一條第四項之未經許
    可寄藏改造槍枝罪。
二、按犯罪事實應依證據認定之，無證據不得認定犯罪事實；不
    能證明被告犯罪者，應諭知無罪之判決，刑事訴訟法第一
    百五十四條第二項、第三百零一條第一項分別定有明文。所
    謂證據，須適於為被告犯罪事實之證明者，始得為斷罪之資
    料；如未能發現相當證據，或證據不足以証明，自不能以推
    測或擬制之方法，以為裁判之基礎〔最高法院二十九年上字
    第三一０五號、四十年台上字第八十六號判例參照〕。且刑
    事訴訟上證明之資料，無論其為直接或間接證據，均須達於
    通常一般之人均不致有所懷疑，而得確信其為真實之程度，
    始得據為有罪之認定，若其關於被告是否犯罪之證明未能達
    此程度，而有合理懷疑之存在，致使無從形成有罪之確信，
    根據「罪證有疑，利於被告」之證據法則，即不得遽為不利
    被告之認定〔最高法院七十六年台上字第四九八六號判例參
    照〕。其以情況證據（即間接證據）斷罪時，尤須基於該證
    據在直接關係上所可證明之他項情況事實，本乎推理作用足
    以確證被告有罪，方為合法，不得徒憑主觀上之推想，將一
    般經驗上有利被告之其他合理情況逕予排除〔最高法院三十
    二年上字第六十七號判例參照〕。
三、公訴人認被告子○○涉有槍砲彈藥刀械管制條例第十一條第
    四項之未經許可寄藏改造槍枝罪，無非係以被告於警詢、偵
    查中之供述及改造轉輪手槍一支（含彈匣一個及改造子彈四
    顆）扣案足稽。惟被告先後於警詢、偵查中及本院治安法庭
    調查時均供稱改造左轉手槍是「阿偉」借我玩的等語〔見偵
    查卷第二十一頁、第五十六頁反面；本院九十年感裁字第三
    十六號卷宗第八十頁〕，則被告是否有受寄代藏他人所有手
    槍之意，即非無疑。且扣案之改造轉輪手槍，係藏置在同案
    被告庚○○住處之鞋櫃夾層內為警查獲，被告將槍枝藏置在
    他人住宅之隱密處，已非尋常。又同在鞋櫃夾層內為警查獲
    者尚有偽鈔金一百元六張、偽鈔人民幣一百元九十二張、分
    裝袋二大包、偽造之空白身分證一張為同案被告庚○○所有
    ，業經被告供認明確，且與同案被告庚○○於警詢、偵查中
    供述之情節相符，則上開槍枝是否為被告所持有，仍有可疑
    之處。從而，本件依公訴人所提事證，洵不足為被告犯槍砲
    彈藥刀械管制條例第十一條第四項寄藏改造槍枝罪之證明，
    自不能以推測或擬制之方法，為被告有罪之認定。關於被告
    是否犯有本件寄藏改造槍枝之罪，本院認尚未達於通常一般
    之人均不致有所懷疑之有罪確信心證，仍有合理懷疑之存在
    ，依「罪證有疑，利於被告」之證據法則，自不得遽為不利
    於被告之認定。此外，復查無其他積極證據足資證明被告犯
    罪，揆諸首開說明，此部分犯罪仍屬不能證明，應為被告無
    罪之諭知，以昭審慎。
據上論斷，應依刑事訴訟法第二百九十九條第一項前段、第三百
零一條第一項、第三百條，修正後毒品危害防制條例第八條第一
項、第二項、第十一條第一項、修正前毒品危害防制條例第十一
條第二項、毒品危害防制條例第十八條第一項前段，修正前槍砲
彈藥刀械管制條例第十一條第四項、刑法第十一條前段、第二條
第一項前段、第五十六條、第四十七條、第五十五條前段、第五
十一條第五款、第四十二條第二項、第三十八條第一項第一款，
罰金罰鍰提高標準條例第二條，現行法規所定貨幣單位折算新臺
幣條例第二條，判決如主文。
本案經檢察官許智評到庭執行職務。
中　　華　　民　　國　　94　　年　　7 　　月　　19　　日
                  刑事第十三庭　審判長法　官　侯志融
                                      法　官　張宏節
                                      法　官　楊博欽
以上正本證明與原本無異
如不服本判決應於送達後10日內向本院提出上訴狀
                                      書記官　張玉如
中　　華　　民　　國　　94　　年　　7 　　月　　21　　日
附錄本案論罪科刑法條全文：
毒品危害防制條例第十一條：
持有第一級毒品者，處三年以下有期徒刑、拘役或新臺幣五萬元
以下罰金。
持有第二級毒品者，處二年以下有期徒刑、拘役或新臺幣三萬元
以下罰金。
持有專供製造或施用第一、二級毒品之器具者，處一年以下有期
徒刑、拘役或新臺幣
一萬元以下罰金。
持有毒品達一定數量者，加重其刑至二分之一，其標準由行政院
定之。
毒品危害防制條例第八條
轉讓第一級毒品者，處一年以上七年以下有期徒刑，得併科新臺
幣一百萬元以下罰金。
轉讓第二級毒品者，處六月以上五年以下有期徒刑，得併科新臺
幣七十萬元以下罰金。
轉讓第三級毒品者，處三年以下有期徒刑，得併科新臺幣三十萬
元以下罰金。
轉讓第四級毒品者，處一年以下有期徒刑，得併科新臺幣十萬元
以下罰金。
前四項之未遂犯罰之。
轉讓毒品達一定數量者，加重其刑至二分之一，其標準由行政院
定之。
修正前槍砲彈藥刀械管制條例第十一條：
未經許可，製造、販賣或運輸第四條第一項第一款所稱其他可發
射金屬或子彈具有殺傷力之各式槍砲者，處五年以上有期徒刑，
併科新臺幣一千萬元以下罰金。
未經許可，轉讓、出租或出借前項所列槍砲者，處三年以上十年
以下有期徒刑，併科新臺幣七百萬元以下罰金。
意圖供自己或他人犯罪之用，而犯前二項之罪者，處無期徒刑或
七年以上有期徒刑，併科新臺幣一千萬元以下罰金。
未經許可，持有、寄藏或意圖販賣而陳列第一項所列槍砲者，處
一年以上七年以下有期徒刑，併科新臺幣七百萬元以下罰金。
第一項至第三項之未遂犯罰之。
